【裁判字號】    99,簡上,11
【裁判日期】    990823
【裁判案由】    傷害
【裁判全文】
臺灣臺東地方法院刑事判決              99年度簡上字第11號
公  訴  人  臺灣臺東地方法院檢察署檢察官
上  訴  人
即  被  告  戊○○
上列上訴人即被告因傷害案件，不服本院臺東簡易庭中華民國99
年4月12日99年度東簡字第116號第一審簡易判決（起訴案號：臺
灣臺東地方法院檢察署99年度偵字第364號），提起上訴，本院
管轄之第二審合議庭判決如下：
    主  文
上訴駁回。
    理  由
一、證據能力部分：按被告以外之人於審判外之言詞或書面陳述
    （即學理上所稱之「傳聞證據」），除法律有規定者外，不
    得作為證據（即學理上所稱之「傳聞法則」）。刑事訴訟法
    第159條第1項固有明文。惟按被告以外之人於審判外之陳述
    ，雖不符刑事訴訟法第159條之1至之4之規定，而經當事人
    於審判程序同意作為證據，法院審酌該言詞陳述或書面陳述
    作成時之情況，認為適當者，亦得為證據；當事人、代理人
    或辯護人於法院調查證據時，知有第159條第1項不得為證據
    之情形，而未於言詞辯論終結前聲明異議者，視為有前項之
    同意，刑事訴訟法第159條之5定有明文。查本案以下所引用
    之傳聞證據，被告戊○○於本院審理中均表示同意作為本案
    證據使用，且迄於言詞辯論終結前，亦未就本院所調查之證
    據資料主張有刑事訴訟法第159條第1項不得為證據之情形，
    本院審酌該證據作成之情況，認均無不適當情事，依刑事訴
    訟法第159條之5第2項之規定，均有證據能力，合先敘明。
二、本案經本院審理結果認原審對被告戊○○科刑之判決，其認
    事用法均無違誤，應予維持，除引用第一審簡易判決書（如
    附件）所載之犯罪事實、證據及理由外，另補充如下：（一
    ）有關犯罪事實之時間，原審判決所載「98年12月17 日10
    時30分」更正為「98年12月17日上午9時38分許」。（二）
    證據部分補充：1、被告戊○○於本院審理時坦認有於上開
    時、地，揮拳毆擊告訴人丙○○左臉頰之事實；2、證人乙
    ○○、丁○○、丙○○於本院審理時之證述；3、本院99年7
    月6日勘驗現場監視器光碟之筆錄。4、被告戊○○固稱告訴
    人丙○○案發後未提出驗傷單，是否有受傷有疑問云云，惟
    告訴人確因被告揮擊左臉頰而有左臉紅腫、瘀青之傷害乙節
    ，業據證人丁○○結證明確在卷（見本院簡上字卷第94頁）
    ，核與告訴人之指訴內容一致，並與卷附臺灣綠島監獄收容
    人獎懲報告表所載告訴人之傷勢相符。告訴人受有前揭傷害
    ，洵可認定。
三、上訴意旨略以：被告因本案已接受監獄兩個半月的處分，加
    上原審判刑有期徒刑2月，一共被處分4個半月，將影響其假
    釋，被害人所受傷害不嚴重，希望法院可以減輕刑度等語。
四、按關於刑之量定，係實體法上賦予法院得為自由裁量之事項
    ，倘其未有逾越法律所規定之範圍，或濫用其權限，即不得
    任意指摘為違法（最高法院75年台上字第7033號判例意旨可
    資參照），且在同一犯罪事實與情節，如別無其他加重或減
    輕之原因，下級審量定之刑，亦無過重或失輕之不當情形，
    則上級審法院對下級審法院之職權行使，原則上應予尊重（
    最高法院85年度台上字第2446裁判意旨參照）。況本院認為
    刑之量定，乃憲法所保障法官獨立審判之核心事項，法院行
    使此項裁量，亦非得以任意或自由為之，而應受一般法律原
    理原則之拘束，即仍須符合法律授權之目的、法律秩序之理
    念、國民法律感情及一般合法有效之慣例等規範，尤其應遵
    守比例原則及平等原則之意旨，否則即可能構成裁量濫用之
    違法（最高法院86年度臺上字第7655號判決要旨可參）；亦
    即，如非有裁量逾越或裁量濫用之明顯違法情事，自不得擅
    加指摘其違法或不當，即使上級法院對下級法院裁量權之審
    查，亦應同此標準，此不僅在保障法官不受任何制度外之不
    當干涉，更保障法官不受制度內之異質干預，以符憲法第80
    條所宣示獨立審判之真義。經查：本件被告戊○○所犯刑法
    第277條第1項之傷害罪，其法定刑為3年以下有期徒刑、拘
    役或1千元以下罰金，原審已審酌被告因案入監服刑，不知
    改悔向上、守紀慎行，反因細故即任意揮拳攻擊其他受刑人
    ，顯然目無法紀，嚴重影響監獄秩序與紀律，兼衡被告犯罪
    動機、情節、目的、方法，與被害人之關係，被害人所受傷
    害非重，且未與被害人達成和解等情，而判處被告有期徒刑
    2月，並未逾越法律規定之範圍，難謂有何違法可言。雖被
    告指稱被害人所受傷害並不嚴重，原審量刑過重云云，然被
    害人所受傷害之嚴重與否，僅為原審量刑所審酌之因素之一
    ，並非唯一之參考標準，原審判決已就其量刑依據之各端加
    以考量，並無何違法或失當之處。而被告另執以原審量處有
    期徒刑2月，影響其假釋云云，更非刑罰裁量時之法定衡準
    。被告就此指摘，容有謬誤。本院經審酌被告本案犯罪情節
    之輕重、動機、手段及被告犯罪後之態度，復斟酌被告之生
    活狀況、智識程度等一切情狀後，認原審於法定刑內判處被
    告有期徒刑2月，乃屬原審裁量權之範圍，並未逾越裁量權
    限。是原審之量刑並未失衡，難認有何明顯裁量逾越或濫用
    之違法情事，自應予維持。被告以原審量刑過重為由提起上
    訴，並無理由，應予駁回。另被告於上訴理由狀陳稱其於本
    案傷害告訴人之行為，實源於98年2月19日告訴人持塑膠筷
    對之攻擊之事件云云，查被告所稱告訴人攻擊被告之事件，
    業經臺灣臺東地方法院檢察署檢察官於99年3月15日以99年
    度偵字第365號為不起訴處分，復經臺灣高等法院花蓮分院
    檢察署於99年4月8日以99年度上聲議字第75號駁回再議確定
    ，有上開不起訴處分書、駁回再議處分書在卷可考。惟上開
    案件與本案被告所為傷害犯行之成立並無關聯性，被告執以
    提起上訴，法律評價上，僅足認其表明關於本案犯罪之動機
    ，就此，本院已作為量刑參考之因素之一，業如上述，併此
    說明。
據上論斷，應依刑事訴訟法第455條之1第1項、第3項、第373條
、第368條，判決如主文。
本案經檢察官甲○○到庭執行職務
中    華    民    國    99    年    8     月    23    日
                  刑事第四庭  審判長法  官  馬培基
                                    法  官  劉正偉
                                    法  官  盧亨龍
以上正本證明與原本無異。
本件不得上訴。
                                    書記官  石佳琪
中    華    民    國    99    年    8     月    23    日
附錄本案論罪科刑法條全文：
刑法第277 條第1 項
傷害人之身體或健康者，處 3 年以下有期徒刑、拘役或 1 千元
以下罰金。

司法院資訊處製作；財團法人民間司法改革基金會備份。
